臺灣高等法院高雄分院刑事判決　　　　94年度上訴字第1092號
上　訴　人　臺灣高雄地方法院檢察署檢察官
被　　　告　甲○○
上列上訴人因被告違反毒品危害防制條例案件，不服臺灣高雄地
方法院94年度訴字第1152號中華民國94年5 月30日第一審判決（
起訴案號：臺灣高雄地方法院檢察署94年度毒偵字第1569號，併
案案號：94年度毒偵字第3744號），提起上訴（併案案號：94年
度毒偵字第5207號），嗣本院訊問被告後，因被告自白犯罪，經
詢問檢察官、被告意見後，乃裁定改行簡式審判程序，本院判決
如下：
    主  文
原判決撤銷。
甲○○連續施用第一級毒品，處有期徒刑玖月，第一級海洛因柒
小包（驗後淨重合計零點伍陸公克、空包裝重合計壹點貳捌公克
）沒收銷燬之。扣案之注射針筒貳支沒收之。
    事  實
一、甲○○於民國93年間因施用毒品案件，經原審以93年度毒聲
    字第905 號裁定送觀察、勒戒後，認無繼續施用毒品之傾向
    ，由檢察官於93年7 月2 日以93年度毒偵字第973 號不起訴
    處分確定。詎甲○○明知海洛因業經公告列為毒品危害防制
    條例第2 條第2 項第1 款之第一級毒品，不得非法持有、施
    用，竟猶不知戒絕悔改，仍基於施用第一級毒品海洛因之概
    括犯意，分別於94年1 月5 日、94年1 月24日下午11時42分
    許回溯24小時內之某時及94年4 月27日下午11時許，分別在
    高雄縣鳳山市五甲廟後方及高雄市○○區○○路某處加油站
    ，將第一級毒品海洛因粉末摻水以針筒注射人體之方式，連
    續施用第一級毒品海洛因3 次。嗣分別於94年1 月8 日下
    午7 時30分許，在高雄縣鳳山市○○路五甲國中前為警查獲
    ；94年1 月24日下午6 時10分許，在高雄縣鳳山市○○路
    21號前為警查獲，並扣得海洛因1 小包（淨重0.14公克，包
    裝重0.16公克）；同年4 月29日上午11時許，在高雄市○
    ○區○○路500 號桂妃汽車旅館207 號房為警查獲，並扣得
    甲○○、林明基共有之海洛因6 小包（淨重0.42公克，包裝
    重1.12公克），及預備供施用毒品用之注射針筒2 支。
二、案經高雄市政府警察局苓雅分局、高雄縣政府警察局鳳山分
    局移送臺灣高雄地方法院檢察署檢察官偵查起訴暨移送併辦
    。
    理  由
壹、程序部分：
    本件被告甲○○所犯係死刑、無期徒刑、最輕本刑為3 年以
    上有期徒刑以外之罪，其就被訴事實為有罪之陳述，經本院
    告知簡式審判程序之旨，並聽取公訴人及被告之意見後，裁
    定進行簡式審判程序，合先敘明。
貳、實體部分：
一、上揭犯罪事實業據被告於原審及本院審理中坦承不諱，且被
    告於94年1 月8 日、同年1 月24日、同年4 月29日，分別經
    警採尿送驗結果，均呈嗎啡陽性反應，分別有高雄市立凱旋
    醫院94年2 月21日、同年5 月9 日濫用藥物尿液檢驗報告、
    台灣檢驗科技股份有限公司濫用藥物實驗室─高雄濫用藥物
    尿液檢驗報告各1 份在卷可參。又扣案之疑似海洛因之白色
    粉末7 包，經送請法務部調查局鑑定結果，確係第一級毒品
    海洛因（驗後淨重合計0.56公克，包裝重合計1.28公克），
    有該局94年4 月20日調科壹字第220019673 號、94年8 月17
    日調科壹字第220020671 號鑑定通知書附卷可按，並有被告
    所有預備供施用毒品之注射針筒2 支扣案足憑。被告上開自
    白與事實相符，堪信為真實。
二、再查，被告於93年間因施用毒品案件，經原審以93年度毒聲
    字第905 號裁定送觀察、勒戒後，認無繼續施用毒品之傾向
    ，由檢察官於93年7 月2 日以93年度毒偵字第973 號不起訴
    處分確定等事實，有本院被告院內索引卡紀錄表、臺灣高等
    法院被告前案紀錄表、臺灣高雄地方法院檢察署刑案資料查
    註紀錄表各1 份在卷可稽，經檢察官不起訴處分後，被告於
    5 年內再犯施用第一級毒品犯行，事證明確，應依法予以論
    罪科刑。
三、核被告所為，係犯毒品危害防制條例第10條第1 項之施用第
    一級毒品罪。被告先後施用第一級毒品海洛因之行為，時間
    緊接，犯罪構成要件相同，顯係基於概括犯意反覆為之，為
    連續犯，均應依刑法第56條之規定以一罪論，並加重其刑。
    其多次持有海洛因後，進而施用，其持有行為應被其施用之
    行為所吸收，不另論罪。公訴意旨雖未就被告94年1 月5 日
    、同年4 月27日下午11時許，施用第一級毒品海洛因之犯行
    起訴，惟此部分與起訴部分有連續犯關係，屬裁判上一罪，
    自為起訴效力所及，且經檢察官聲請併案審理，本院自得一
    併加以審酌，附此敘明。
四、原審據以論處被告施用毒品罪刑，固非無見；惟查：(一)被告
    於94年1 月5 日，在高雄縣鳳山市五甲廟後方，施用毒品海
    洛因之犯行，原審未及審酌，自有未洽。(二)本件扣案之第一
    級毒品海洛因前後共7 包，惟原審僅就94年1 月24日查獲之
    海洛因1 包予以宣告沒收銷毀，且未敘明94年4 月29日扣案
    之針筒末予沒收之理由，尚有未合。檢察官以原審未及審酌
    另案犯行，而提起上訴，為有理由，自應由本院將原判決撤
    銷改判。爰審酌被告前因施用毒品案件，經觀察勒戒後，竟
    再繼續施用毒品，且於偵審中復2 次為警查獲，顯見意志不
    堅，惟其犯罪係戕害自身及犯後態度等一切情狀，量處如主
    文第2 項所示之刑，以資懲儆。另扣案疑似海洛因粉末7 小
    包（驗後淨重合計0.56公克，包裝重合計1.28公克；其中 1
    包為被告所有，另6 包與林明基共有），經鑑定結果確屬第
    一級毒品海洛因，有上開鑑定通知書在卷足憑，而其包裝與
    毒品不可剝離，應視為毒品之一部分，爰依毒品危害防制條
    例第18條第1 項前段之規定，宣告沒收併銷燬之，至於鑑驗
    耗用部分則無庸諭知沒收銷燬。另扣案注射針筒2 支，係被
    告與同時為警查獲之林明基所共有，預備供施用毒品之用，
    此業據被告於警偵訊時供承在卷，核與林明基警詢之供陳相
    符，爰依刑法第38條第1 項第2 款規定沒收。
據上論結，應依刑事訴訟法第369 條第1 項前段、第364 條、第
273 條之1 第1 項、第299 條第1 項前段，毒品危害防制條例第
10條第1 項、第18條第1 項前段、刑法第11條、第56條、第38條
第1 項第2款 ，判決如主文。
本案經檢察官林應華到庭執行職務。
中　　華　　民　　國　　94　　年　　9 　　月　　21　　日
                  刑事第八庭    審判長法  官 惠光霞
                                      法  官 洪慶鐘
                                      法  官 李淑惠
以上正本證明與原本無異。
如不服本判決應於收受本判決後10日內向本院提出上訴書狀，其
未敘述上訴理由者，並得於提起上訴後10日內向本院補提理由書
狀（均須按他造當事人之人數附繕本）「切勿逕送上級法院」。
中　　華　　民　　國　　94　　年　　9 　　月　　21　　日
　　　　　　　　　　　　　　　　　　　書記官 邱麗莉
附錄本件論罪科刑法條:
毒品危害防制條例第10條第1 項
施用第一級毒品者，處6 月以上5 年以下有期徒刑。
